【裁判字號】    99,聲,644
【裁判日期】    991104
【裁判案由】    停止強制執行
【裁判全文】
臺灣桃園地方法院民事裁定               99年度聲字第644號
聲  請  人  普騰預拌混凝土股份有限公司
法定代理人  甲○○
聲  請  人  乙○○
相  對  人  丙○○
上列當事人間聲請停止強制執行事件，本院裁定如下：
    主  文
聲請人為相對人提供擔保金新台幣伍拾捌萬柒仟貳佰元後，本院
八十七年度執字第七五四六號給付借款執行事件就如附表所示不
動產之強制執行程序，於本院九十九年度訴字第四五一號第三人
異議之訴事件終結確定前，應暫予停止。
    理  由
一、按有回復原狀之聲請，或提起再審或異議之訴，或對於和解
    為繼續審判之請求，或提起宣告調解無效之訴，撤銷調解之
    訴，或對於法院依強制執行法第4 條第1 項第5 款之裁定提
    起抗告時，法院因必要情形或依聲請定相當並確實擔保，得
    為停止強制執行之裁定，強制執行法第18條第2 項定有明文
    。所謂必要情形，係指不停止執行將發生不能或難以回復原
    狀之損害。有無必要之情形由法院依職權決定之。法院於決
    定時，應斟酌第三人異議之訴、再審之訴等是否顯無理由，
    將來勝訴後是否發生不能或難以回復之損害等，以決定是否
    應裁定停止執行。再按法院因債務人之聲請，依法定相當並
    確實之擔保，得為停止強制執行之裁定，債務人本此裁定所
    供擔保，係以擔保債權人因債務人聲請停止強制執行不當可
    能遭受之損害得獲賠償為目的，乃兼顧債權人與債務人之權
    益，並非增加債務人之額外負擔（司法院大法官會議釋字第
    403 號解釋意旨參照），是法院定此項擔保，其數額應依標
    的物停止執行後，債權人未能即時受償或利用該標的物所受
    之損害額，或其因另供擔保強制執行所受之損害額定之，非
    以標的物之價值或其債權額為依據（最高法院91年度台抗字
    第113 號裁定參照）。
二、本件聲請意旨略以：如附表所示之桃園縣龜山鄉○○○段坑
    底小段5308臨時建號建物（下稱系爭建物）係聲請人乙○○
    所出資興建，並非第三人即執行債務人吳宗霖所有。且聲請
    人普騰預拌混凝土股份有限公司（下稱普騰公司）業於民國
    96年12月28日向乙○○購買系爭建物。系爭建物現既為普騰
    公司所有，且始終未曾為執行債務人吳宗霖所有。聲請人前
    於99年3 月18日向本院提起第三人異議之訴（本院99年度訴
    字第451 號民事事件），為此依法聲請本院裁定准予停止強
    制執行等語。
三、經查，本院依職權調取87年度執字第7546號強制執行事件及
    99年度訴字第451 號第三人異議之訴事件等本院卷宗審核後
    ，認聲請人就其所提起之第三人異議之訴事件，如能獲得勝
    訴判決確定，相對人即不得對聲請人所有如附表所示之財產
    為強制執行。為免聲請人將來訴訟判決確定或終結（撤回起
    訴、和解）後，受有無法回復原狀之損害，其聲請於上開訴
    訟事件判決確定或終結前，暫予停止本院87年度執字第7546
    號清償債務事件關於如附表所示不動產之強制執行程序，為
    有理由，應予准許。惟為確保相對人因聲請人聲請停止強制
    執行不當可能遭受之損害得獲賠償，並兼顧兩造之權益，故
    本院爰許聲請人為相對人提供相當並確實之擔保後，停止上
    開強制執行程序。又相對人聲請停止執行執行之建物於執行
    程序中經評定價值為新台幣（下同）2,936,000 元，此有本
    院99年10月7 日桃院永87執十字第7546號公告（第二次拍賣
    ）在卷可佐（見本院87年度執字第7546號第5 卷、本院卷第
    6 至13頁），而聲請人提起之前開第三人異議之訴事件，係
    適用通常訴訟程序事件，所涉及訴訟標的之金額或價額甚高
    ，得上訴第三審，本院參考各級法院辦案期限實施要點規定
    ，第一、二、三審訴訟程序審判案件之辦案期限分別為1 年
    4 個月、2 年、1 年，可見本案判決待確定之期間約為4 年
    4 個月，故停止上開強制執行程序之期間亦約為4 年4 個月
    ，本院認以4 年之期間計算為宜，故相對人如因上開強制執
    行程序暫予停止，可能受到之損害，應為上開債權額未能即
    時獲償所受之利息損失，計算後之擔保金額應為587,200 元
    （即2,936,000 元×5 ％×4 ＝587,200 元）；是聲請人提
    供587,200 元之擔保金後，本院87年度執字第7546號強制執
    行事件關於如附表所示不動產之強制執行程序，於本院99年
    度訴字第451 號第三人異議之訴事件判決確定或終結前，暫
    予停止。
四、依強制執行法第18條第2項，裁定如主文。
中    華    民    國    99    年    11    月    4     日
          民事第三庭  審判長法  官  張益銘
                            法  官  陳筱蓉
                            法  官  毛彥程
┌──────────────────────────────────────────┐
│附表：                                                                              │
├──────┬────┬──────┬────┬──────────────┬───┤
│本院87年度執│臨    時│基 地 座 落 │建築式樣│    建築面積（平方公尺）    │權  利│
│字第7546號強│        ├──────┤主要建築├──────┬───────┤      │
│制執行事件標│        │建 物 門 牌 │材料及房│樓層面積合計│附屬建物主要建│      │
│別及附表編號│建    號│            │屋層數  │            │築材料及用途  │範  圍│
├──────┼────┼──────┼────┼──────┼───────┼───┤
│標別：乙    │桃園縣龜│桃園縣龜山鄉│1 層樓房│1 層：1358.5│              │全  部│
│編號：1     │山鄉塔寮│塔寮坑段坑底│鋼造工業│            │              │      │
│            │坑段坑底│小段33-7地號│用      │            │              │      │
│            │小段5308├──────┤        │合計：1358.5│              │      │
│            │臨時建號│無門牌（尚未│        │            │              │      │
│            │        │辦保存登記）│        │            │              │      │
└──────┴────┴──────┴────┴──────┴───────┴───┘
以上正本係照原本作成。
如對本裁定抗告，應於收受裁定正本送達後10日內向本院提出抗
告狀，並繳納抗告裁判費新台幣1,000 元。
中    華    民    國    99    年    11    月    4     日
                            書記官  伍幸怡

司法院資訊處製作；財團法人民間司法改革基金會備份。
